# 投资补助与政府补助主要的差异在哪?陈版

提问人：呼叫帮助 时间：2010-04-29 18:16:55
投资补助与政府补助主要的差异在哪？ 在新准则下，财务处理主要是什么差异？

回答人：chenyiwei
回复 楼主 呼叫帮助 的帖子这个问题以前我在CPA之声版面上有过回复，你可以搜索一下。